【裁判字號】    99,上訴,1967
【裁判日期】    990803
【裁判案由】    家暴傷害等
【裁判全文】
臺灣高等法院刑事判決                99年度上訴字第1967號
上  訴  人
即  被  告  丙○○
上列上訴人因家暴傷害等案件，不服臺灣桃園地方法院99年度訴
字第119號，中華民國99年3月31日第一審判決（起訴案號：臺
灣桃園地方法院檢察署98年度偵字第16783號），提起上訴，本
院判決如下：
    主  文
上訴駁回。
    事實及理由
一、本案經本院審理結果，認原判決以被告丙○○所為，係犯刑
    法第280條、第277條第1項之傷害直系血親尊親屬罪，第305
    條之恐嚇罪，所犯傷害直系血親尊親屬罪，係屬家庭暴力防
    治法第2條第2項之家庭暴力罪。其所犯上開二罪，犯意各別
    ，行為互異，應分論併罰。審酌一切情狀，就其所犯傷害直
    系血親尊親屬、恐嚇犯行，依序量處有期徒刑4月、3月，定
    應執行刑為有期徒刑6月，並依刑法第41條第1項前段規定，
    諭知易科罰金之折算標準。核其認事用法及量刑均無不當，
    應予維持，並引用原判決（如附件）記載之事實、證據及理
    由。
二、被告上訴略以：伊並未持母親拐杖打母親，亦未恐嚇大哥甲○○，當時伊與甲○○爭執，丁○○抱住我打，母親過來用
    拐杖擢我。我財產被奪，人還被打，又被冠上打母親罪名。
    我弟弟去醫院照顧母親時，母親亦未說我打她，母親與大哥
    甲○○、甲○○之子丁○○所證，案發當時情形均不相同，
    原審僅聽一面之詞，即認伊犯罪，希望法院能再查明真相云
    云。
三、經查：
  (一)被告丙○○傷害其母親乙○○之行為，業據證人即告訴人乙○○、被告之大哥甲○○、甲○○之子丁○○於原審證述明
    確，並有乙○○之診斷證明書在卷可稽，事證明確，業經原
    審論述綦詳。上開三名證人於原審審理時均證稱，被告有搶
    走告訴人乙○○之拐杖，毆打乙○○，並將乙○○推倒。乙○○證稱，被告持拐杖打渠頭部；甲○○證稱：乙○○頭部
    撞到牆壁，腫了起來；丁○○證稱：被告打乙○○二下等語
    ，核與乙○○所提出之衛生署桃園醫院診斷證明書所載：受
    有頭部挫傷併血腫、左肩部挫傷之傷勢相符，是證人所證僅
    係不甚完全，而非有虛偽不實。
  (二)被告曾因認其出售共同繼承土地，遭甲○○矇騙之事與甲○○有所爭執乙節，業經證人即被告丙○○之配偶謝秀花於原
    院審理時證述在卷（見原審99年3月18日審判筆錄第11頁）
    ，參以與證人甲○○、丁○○證述，被告丙○○向甲○○要
    求返還出售土地款項，因而對甲○○出言恐嚇等情，及被告
    丙○○於本院審理時陳稱：財產被奪等語，堪認被告丙○○
    係因要求甲○○返還買賣土地款項，與甲○○談判不成始出
    言恐嚇甚明等情，業據原審詳述在卷，顯見證人甲○○、丁○○之證述，尚非無據。
  (三)綜上，被告上訴空言置辯，仍執陳詞否認犯行，核無理由。
據上論斷，應依刑事訴訟法第368條、第373條，判決如主文。
本案經檢察官劉斐玲到庭執行職務。
中    華    民    國    99    年    8    月    3    日
                  刑事第十六庭審判長法  官   陳晴教
                                    法  官   許增男
                                    法  官   王敏慧
以上正本證明與原本無異。
傷害直系血親尊親屬部分如不服本判決，應於收受送達後10日內
向本院提出上訴書狀，其未敘述上訴之理由者並得於提起上訴後
10 日內向本院補提理由書（均須按他造當事人之人數附繕本）
「切勿逕送上級法院」。
其餘部分不得上訴。
                                    書記官  丁淑蘭
中    華    民    國    99    年    8    月    5    日
附錄：本案論罪科刑法條全文
中華民國刑法第277條
傷害人之身體或健康者，處3 年以下有期徒刑、拘役或1 千元以
下罰金。
犯前項之罪因而致人於死者，處無期徒刑或 7 年以上有期徒刑
；致重傷者，處3 年以上 10 年以下有期徒刑。
中華民國刑法第280條
對於直系血親尊親屬，犯第277 條或第278 條之罪者，加重其刑
至二分之一。
中華民國刑法第305條
以加害生命、身體、自由、名譽、財產之事，恐嚇他人致生危害
於安全者，處2 年以下有期徒刑、拘役或 3 百元以下罰金。
                                                1

司法院資訊處製作；財團法人民間司法改革基金會備份。
